【裁判字號】    95,上訴,1637
【裁判日期】    950621
【裁判案由】    毒品危害防制條例
【裁判全文】
臺灣高等法院刑事判決                95年度上訴字第1637號
上  訴  人
即  被  告  甲○○
上列上訴人因毒品危害防制條例案件，不服臺灣宜蘭地方法院95
年度訴字第88號，中華民國95年4月6日第一審判決（起訴案號：
臺灣宜蘭地方法院檢察署95年度毒偵字第212 號），提起上訴，
本院判決如下：
    主  文
上訴駁回。
    事  實
一、甲○○前因施用毒品案件，經觀察、勒戒後，認無繼續施用
    毒品之傾向，由臺灣宜蘭地方法院檢察署檢察官於民國（下
    同）八十九年九月十日，以八十九年度毒偵緝字第二九三號
    為不起訴處分確定，復因施用毒品案件，經觀察、勒戒後，
    亦認無繼續施用毒品之傾向，已由同署檢察官於九十年七月
    十八日，以八十九年度毒偵字第一八００號、九十年度毒偵
    字第二一七、八二五號為不起訴處分確定，又因公共危險等
    案件，再經本院以八十四年度訴字第三六六號判處有期徒刑
    七年六月、六月、六月，應執行有期徒刑八年二月確定，並
    於九十三年十一月三十日因縮短刑期執行完畢，仍不知悔改
    ，復基於同時施用第一級毒品海洛因（以下稱海洛因）及第
    二級毒品安非他命（以下稱安非他命）之犯意，於九十四年
    十二月十八日晚間，在宜蘭縣礁溪鄉龍潭地區其不詳友人處
    所，以將海洛因及安非他命摻混放入玻璃球吸食器同時施用
    之方式，同時施用海洛因及安非他命一次。嗣於九十四年十
    二月十九日下午五時許，為警在宜蘭縣礁溪鄉○○路一四四
    號查獲。
二、案經宜蘭縣警察局移送台灣宜蘭地方法院檢察署檢察官偵查
    起訴。
    理  由
一、上訴人即被告甲○○經合法傳喚無正當理由未到庭應訊，惟
    上揭事實，業據被告於原審準備程序及審理時供承不諱，並
    有被告尿液有海洛因代謝物嗎啡及安非他命類陽性反應之慈
    濟大學濫用藥物檢驗中心檢驗總表一紙附卷可稽。又被告前
    因施用毒品案件，經觀察、勒戒後，認無繼續施用毒品之傾
    向，由臺灣宜蘭地方法院檢察署檢察官於八十九年九月十日
    ，以八十九年度毒偵緝字第二九三號為不起訴處分確定，復
    因施用毒品案件，經觀察、勒戒後，亦認無繼續施用毒品之
    傾向，經同署檢察官於九十年七月十八日，以八十九年度毒
    偵字第一八００號、九十年度毒偵字第二一七、八二五號為
    不起訴處分確定，有該案不起訴處分書及本院被告全國前案
    紀錄表附卷可稽。本件事證明確，被告犯行洵堪認定。
二、核被告施用海洛因、安非他命之行為，分別係犯毒品危害防
    制條例第十條第一項施用第一級毒品及同條第二項施用第二
    級毒品罪。又被告係以一施用行為，同時施用第一級毒品海
    洛因及第二級毒品安非他命，而觸犯構成要件不相同之二罪
    名，為想像競合犯，應從一重之施用第一級毒品罪處斷，公
    訴人認係數罪併罰，尚有未洽。又被告前有事實欄所指之犯
    罪科刑及執行情形，有本院被告全國前案紀錄表在卷可查，
    其於有期徒刑執行完畢五年內，再犯本件有期徒刑以上之本
    罪，為累犯，應依法加重其刑。
三、原審以被告之犯罪證據明確，援引毒品危害防制條例第十條
    第一項、第二項，刑法第十一條前段、第五十五條前段、第
    四十七條等規定，審酌被告犯罪之動機、目的、手段，及犯
    罪後態度等一切情狀，量處甲○○有期徒刑柒月，經核其認
    事用法均無不合，量刑亦稱妥適。本件被告上訴意旨泛言指
    摘原判決不當，難認為有理由，應予駁回。
四、被告經合法傳喚無正當理由未到庭，不待其到庭陳述，逕行
    判決。
五、據上論斷，應依刑事訴訟法第三百六十八條、第三百七十一
    條，判決如主文。
本案經檢察官張啟彬到庭執行職務。
中    華    民    國    95    年    6     月    21    日
                  刑事第三庭審判長法  官  許國宏
                                  法  官  林銓正
                                  法  官  許增男
以上正本證明與原本無異。
如不服本判決，應於收受送達後十日內向本院提出上訴書狀，其
未敘述上訴之理由者並得於提起上訴後十日內向本院補提理由書
（均須按他造當事人之人數附繕本）。
                                  書記官  葉金發
中    華    民    國    95    年    6     月    21    日
附錄本案論罪科刑法條全文：
毒品危害防制條例第十條第一項、第二項
施用第一級毒品者，處六月以上五年以下有期徒刑。
施用第二級毒品者，處三年以下有期徒刑。


司法院資訊處製作；財團法人民間司法改革基金會備份。
